臺灣板橋地方法院民事判決　　　　　　　94年度訴字第1712號
原　　　告　甲○○
訴訟代理人　沈宏裕律師
複代理人　　戊○○
　　　　　　　　　　　　之2
被　　　告　祥福物流企業有限公司
法定代理人　丁○○
訴訟代理人　潘維成律師
複　代理人　劉君豪律師
上列當事人間請求損害賠償事件，經本院於民國96年1 月24日言
詞辯論終結，判決如下：
    主  文
被告應給付原告新臺幣貳拾萬柒仟捌佰元及自民國九十四年十一
月五日起至清償日止按年息百分之五計算之利息。
原告其餘之訴駁回。
訴訟費用由被告負擔百分之十八，餘由原告負擔。
本判決第一項得假執行，但被告如以新臺幣貳拾萬柒仟捌佰元為
原告預供擔保，得免為假執行。
原告其餘假執行之聲請駁回。
    事實及理由
一、原告起訴主張：被告係經營倉儲及物流配送業務，原告於民
    國94年4 月6 日，將皇家俱樂部35年威士忌酒共1,876 瓶委
    託被告為倉儲管理，其間僅於94年4 月13日通知被告將30瓶
    威士忌酒寄送予訴外人鄭文德。詎原告於94年7 月4 日至被
    告公司清點威士忌酒之存量，赫然發現僅餘672 瓶，合計短
    少1,174 瓶，該部分短少之威士忌酒均為訴外人勞正光未經
    原告同意而盜領。原告去函要求被告協商解決，被告均置之
    不理。被告既以倉儲與物流配送為業，依照民法第614 條準
    用第590 條之規定，對於原告所寄託之威士忌酒，自應以善
    良管理人之注意為之。被告因保管上之過失，讓勞正光領取
    原告寄存之威士忌酒，致威士忌酒有上述短少之情形，無法
    將短少之威士忌酒共1,174 瓶返還予原告，屬可歸責於被告
    之事由而給付不能，被告自應賠償原告之損害。又系爭威士
    忌酒之市價為每瓶新臺幣（下同）1,000 元，爰依債務不履
    行之損害賠償請求權，請求被告給付賠償原告1,174,000 元
    。如鈞院認為原告係將系爭威士忌酒委由訴外人吉通物流有
    限公司（下稱吉通公司）倉儲管理，然其後被告亦已承擔吉
    通公司與原告間之倉儲契約，被告仍應賠償原告之損害，爰
    併依契約承擔與債務不履行之法律關係，請求被告賠償原告
    1,174,000 元。並聲明：被告應給付原告1,174,000 元，及
    自起訴狀繕本送達被告翌日起至清償日止按年息百分之5 計
    算之利息；原告願供擔保，請准宣告假執行。
二、被告則抗辯：
(一)、原告係與吉通公司成立倉儲契約，兩造間並無倉儲契約存在
    ，且原告原始寄放於吉通公司倉儲內之威士忌酒數量僅有
    936 瓶，而非1,876 瓶
 1. 被告公司係94年5 月10日始設立，原告主張於94年4 月間即
    與被告公司成立倉儲契約，應屬無據。且原告自承曾於94年
    4 月13日通知送貨予鄭文德，該送貨單據上所列公司名稱亦
    為吉通公司，足見原告係與吉通公司訂立系爭倉儲契約，而
    非與被告訂約，縱認原告之威士忌酒有短少情形，原告亦應
    向吉通公司求償，而非向被告求償。
 2. 原告雖提出客戶倉租明細表主張兩造確有訂立倉儲契約，然
    被告之倉庫原係由吉通公司所承租，吉通公司就該倉庫結束
    營業後，被告旋即承租該倉庫並價購吉通公司所有之生財設
    備、作業車輛等，由於該倉庫中尚有部分客戶之物品並未取
    回，吉通公司乃與被告商量，將部分舊有客戶之物品轉委託
    由被告繼續保管，並將吉通公司原應收取之倉儲費用讓由被
    告收取，是被告通知原告繳納94年4 、5 、6 月之倉儲費用
    並無不當，此亦即原告所提出客戶倉租明細表之緣由。原告
    固又提出客戶貨品庫存明細表，然該明細表僅係載明倉儲內
    尚有672 瓶酒，至於威士忌酒數量變動之情形，依據吉通公
    司提供予被告之資料所示，為：94年3 月24日進貨940 瓶，
    94年4 月1 日出貨940 瓶，94年4 月6 日進貨936 瓶，94年
    4 月8 日出貨72瓶，94年4 月12日出貨60瓶，94年4 月13日
    出貨30瓶，94年4 月14日出貨18瓶，94年5 月7 日出貨18瓶
    ，94年5 月25日出貨36瓶，94年6 月29日出貨18瓶，總計原
    告於倉儲內尚有672 瓶威士忌酒（除上述進出貨資料外，尚
    有12瓶，因吉通公司之資料未齊，未能敘明何時出貨）。
 3. 證人勞正光已到庭證稱其出售予原告之威士忌酒僅有1,000
    瓶，且原告係與吉通公司成立倉儲契約。原告提出之客戶貨
    品庫存明細表上雖記載入倉數量為1,876 瓶，惟依勞正光證
    述之經過，此係因原告最初送威士忌酒940 瓶至吉通公司時
    ，酒有破裂之情形，因此又將威士忌酒重新送至外面包裝，
    再送回吉通公司，送回之威士忌酒數量即未達940 瓶。此一
    證詞恰與前述吉通公司之提領紀錄相符，即於94年3 月24日
    進貨威士忌酒940 瓶，94年4 月1 日出貨940 瓶，94年4 月
    6 日進貨威士忌酒936 瓶。
 4. 依原告自行提出之存證信函內容，證人勞正光亦陳稱僅出售
    1,000 瓶酒予原告。且原告對於其向勞正光買酒，共支付
    370,000 元之事實並不爭執，則如原告所稱共進1,876 瓶，
    則每瓶單價為197.29元，扣除勞正光所稱關稅等稅捐共140
    元，每瓶僅有57.29 元之差額，再扣除運費、倉租費、人事
    管銷成本，每瓶酒已無利潤可言，足見原告所稱其進貨
    1,876 瓶，純屬子虛。
(二)、被告僅受讓吉通公司對於原告之倉儲費用債權，並未承擔吉
    通公司與原告間之契約
 1. 原告雖另主張契約承擔，要求被告負債務不履行賠償責任。
    惟被告僅係受讓吉通公司對於原告之倉租費用債權，此非謂
    被告亦承受吉通公司之債務。況依一般經驗法則而言，在無
    法判斷債務多寡之餘，斷無任何公司敢輕易概括承受其他公
    司之債務，被告自無可能輕易概括承受吉通公司之債務。原
    告主張被告已承擔原先之倉儲契約，原告應就此有利於己之
    事實負舉證責任。
 2. 原告雖提出彭宇杰於吉通公司服務之名片，以及乙○○於被
    告公司服務之名片，並主張彭宇杰與乙○○係同一人。惟被
    告否認彭宇杰與乙○○係同一人，且乙○○並未於被告公司
    服務。縱認前開乙○○之名片屬實，該名片亦無任何記載有
    關契約之事項，無從以該名片認定兩造曾成立倉儲契約或被
    告有承擔契約之意。而原告所提出彭宇杰於吉通公司服務之
    名片，適足證明原告係與吉通公司成立倉儲契約。
(三)、如鈞院認本件被告應負損害賠償責任，被告得以對原告之倉
    租、管理費用債權與原告之損害賠償請求權抵銷
    被告自吉通公司受讓對於原告之倉租與管理費債權，已如前
    述，原告應給付被告94年4 月、5 月、6 月之倉租、管理費
    合計33,973.368元，被告得主張以此債權與原告之損害賠償
    請求權抵銷。
(四)、聲明：原告之訴及假執行之聲請均駁回；若受不利之判決，
    願供擔保請准宣告免為假執行。
三、本院得心證之理由
(一)、原告主張其前將系爭威士忌酒共1,876 瓶委託被告倉儲管理
    ，詎被告保管不當，讓訴外人勞正光擅自領取原告寄存之威
    士忌酒，原告於94年7 月間清點時，被告倉庫內之威士忌酒
    僅餘672 瓶，合計短少1,174 瓶，爰依債務不履行之損害賠
    償請求權，請求被告賠償1,174,000 元。如認系爭倉儲契約
    原係成立於原告與吉通公司間，被告其後亦已承擔吉通公司
    部分之契約，原告得依契約承擔之關係請求被告賠償等語。
    被告則以：兩造間並無倉儲契約存在，原告係與吉通公司成
    立倉儲契約，且原告原始寄放於吉通公司倉儲內之威士忌酒
    數量僅有936 瓶，並非1,876 瓶。被告係單純受讓吉通公司
    對於原告之債權，並無契約承擔之事實等情置辯。因之，本
    件所應審究者厥為：原告係與何人訂立系爭倉儲契約？原告
    寄存之威士忌酒數量為何？如認原告原係與吉通公司成立倉
    儲契約，被告其後是否承擔吉通公司部分之倉儲契約？
(二)、原告係與吉通公司成立倉儲契約
 1. 原告主張其曾於94年4 月6 日將威士忌酒1,876 瓶委由被告
    倉儲管理乙節，為被告所否認。經查原告寄存威士忌酒之相
    關經過，業據證人勞正光到庭具結證稱：伊係酒的進口商，
    94年3 月間，原告向伊買了1,000 瓶皇家俱樂部威士忌酒，
    其中940 瓶係請司機送到吉通公司。當時伊跟原告說你也沒
    有地方放酒，吉通公司伊有認識的人，是否先把酒寄放在吉
    通公司，原告說好，伊過了幾天有帶原告去吉通公司開台帳
    。伊係認識吉通公司之乙○○，伊都叫他「小彭」。伊不知
    道吉通公司與被告之關係為何，事後伊打電話給小彭時，對
    方人說已經改為祥福物流公司（即被告），伊才知道此事，
    伊不知道何時改為祥福物流公司，吉通公司之小彭後來也未
    於被告公司任職等語明確（見本院卷第72頁至第75頁），核
    與被告辯稱：原告係與吉通公司訂立系爭倉儲契約，吉通公
    司之倉庫結束營業後，被告乃續而承租該倉庫，吉通公司並
    將舊有客戶之物品轉委託由被告繼續保管等情相符。再者，
    原告固自承其係於94年4 月間與被告之員工彭宇杰洽談系爭
    倉儲契約（見本院卷第50頁），然被告已否認彭宇杰為其員
    工，原告復未能就彭宇杰確任職於被告公司乙節加以舉證，
    且由原告所提出之彭宇杰名片影本1 紙以觀（見本院卷第
    181 頁），該名片乃印載彭宇杰係於吉通公司任職，又被告
    係於94年5 月10日始設立登記之事實，有被告之設立登記資
    料附卷可稽（附於本院卷第35頁至第37頁），俱徵於94年4
    月間與原告成立倉儲契約者，應為吉通公司，並非被告。
 2. 原告雖主張被告於設立登記前，即有以「祥福物流企業有限
    公司」名義對外招攬生意之事實，並提出94年5 月7 日送貨
    單影本1 紙為證（附於本院卷第38頁）。觀諸該紙送貨單，
    其上確係記載被告之名義，惟除該張送貨單外，其餘以原告
    為寄託人，送貨日期為94年4 月1 日、94年4 月8 日、94年
    4 月12日、94年4 月13日、94年4 月14日，兩造均不爭執其
    真正之送貨單（見本院卷第60頁至第64頁），均係印載吉通
    公司之名義，其中94年4 月13日之送貨單，更為原告自承由
    其指示運送系爭威士忌酒30瓶予訴外人鄭文德之送貨單。由
    上開送貨單之記載亦可知，原告於94年4 月間，應係將威士
    忌酒寄託於吉通公司，並曾委託吉通公司送貨，嗣後因吉通
    公司結束營業，被告方於94年5 月間承租吉通公司舊有之倉
    庫，並繼續保管原告仍寄放於該倉庫之威士忌酒。原告主張
    其於94年4 月間即將系爭威士忌酒寄託予被告，不足採信。
 3. 按當事人主張之事實，經他造於準備書狀內或言詞辯論時或
    在受命法官、受託法官前自認者，無庸舉證。當事人於自認
    有所附加或限制者，應否視有自認，由法院審酌情形斷定之
    。自認之撤銷，除別有規定外，以自認人能證明與事實不符
    或經他造同意者，始得為之，民事訴訟法第279 條定有明文
    。被告於94年11月15日答辯狀（見本院卷第30頁）中陳稱：
    原告聲稱於94年4 月6 日將皇家威士忌酒共1,876 瓶委託被
    告為倉儲管理乙事，並不實在，原告僅寄存936 瓶於被告處
    等語，核其陳述之內容，雖屬自認原告將威士忌酒寄存予被
    告之主張，僅就原告寄存之數量有所爭執。然被告於本院94
    年11月21日準備程序期日，旋即否認兩造間曾成立倉儲契約
    （見本院卷第17頁），並以前詞置辯。查被告前述94年11月
    15 日 答辯狀，係被告法定代理人丁○○於94年11月21日委
    任律師為訴訟代理人之前自行具狀陳述，而原告原係與吉通
    公司訂立系爭倉儲契約，嗣後被告承租吉通公司原有倉庫，
    並繼續保管倉庫內原告剩餘之威士忌酒等節，已詳述如前，
    被告於前述答辯狀所為自認，應係因其法定代理人不諳法律
　　，未能明確區辨訂約主體所致，該部分自認復與事實不符，
  　揆諸前揭規定，被告自得撤銷之。原告以被告業已自認為由
    ，主張系爭倉儲契約自始即成立於兩造之間，尚無可取。
(三)、原告寄託予吉通公司之威士忌酒共936瓶
 1. 原告主張其寄託之系爭威士忌酒數量共1,876 瓶，並提出客
    戶貨品庫存明細表影本1 份為據（附於本院卷第9 頁、第80
    頁）。觀諸該份客戶貨品庫存明細表，其上係記載：「客戶
    名稱：甲○○（即原告），貨品名稱：皇家俱樂部35年威士
    忌，最近入倉日期：94年4 月6 日，入倉數量：1876瓶，最
    近出倉日期：94年6 月29日，出倉數量：1,204 瓶，目前在
    倉數量：672 瓶」等內容，被告對於該客戶貨品庫存明細表
    之形式上真正並不爭執，然辯陳：該明細表僅載明倉儲內尚
    有672 瓶，至於酒數量變動之情形，依照吉通公司所提供之
    資料，應為：94年3 月24日進貨940 瓶，94年4 月1 日出貨
    940 瓶，94年4 月6 日進貨936 瓶，94年4 月8 日出貨
　　72瓶，94年4 月12日出貨60瓶，94年4 月13日出貨30瓶，94
 　 年4 月14日出貨18瓶，94年5 月7 日出貨18瓶，94年5 月25
    日出貨36瓶，94年6 月29日出貨18瓶，總計原告於倉儲內尚
    有672 瓶威士忌酒，除上述進出貨資料外，尚有12瓶，因吉
    通公司之資料未齊，未能敘明何時出貨等語。
 2. 經查兩造對於94年7 月間，原告於系爭倉庫之威士忌酒僅餘
    672 瓶，嗣已由原告悉數領回之事實均不爭執，復有上述客
    戶貨品庫存明細表可佐，自屬信實。又被告就其前開所述威
    士忌酒歷次之出貨情形，業經其提出與其所述相符之94年4
    月1 日、94年4 月8 日、94年4 月12日、94年4 月13日、94
    年4 月14日、94年5 月7 日、94年5 月25日、94年6 月29日
    送貨單影本共8 紙為證（見本院卷第60頁至第66頁），亦堪
    認實在。至就被告所稱94年3 月24日、94年4 月6 日分別進
    貨940 瓶、936 瓶之部分，被告雖未能提出任何資料以佐其
    說，然參諸證人勞正光證稱：當初原告向伊購買1,000 瓶威
    士忌酒，一瓶370 元，總共370,000 元。伊送940 瓶酒到吉
    通公司，後來吉通公司的人通知伊酒有破掉，內外包裝都破
    損，因此伊又把酒拿到外面重新包裝，再送回吉通公司，但
    送回時之數量就沒有940 瓶那麼多，大概是九百出頭，亦即
    前述940 瓶的酒共進二次，出一次。伊無法確定入倉之時間
    是否為94年4 月6 日，上述客戶貨品庫存明細表上為何記載
    1,876 瓶伊不清楚等情（見本院卷第73頁），核與被告辯陳
    系爭威士忌酒分別於94年3 月24日進貨940 瓶，94年4 月1
    日出貨940 瓶，94年4 月6 日進貨936 瓶之進出紀錄相合。
 3. 原告雖指稱證人勞正光證述原告僅購買1,000 瓶威士忌酒，
    且於94年4 月6 日僅進貨936 瓶酒之證詞不實。惟依原告所
    提出之94年7 月19日存證信函影本（見本院卷第5 頁）所示
    ，勞正光於本案繫屬前之94年7 月19日，即於該存證信函中
    聲明原告係向其購買系爭威士忌酒共1,000 瓶。再者，原告
    對於其係以370,000 元向勞正光購買威士忌酒乙節並不爭執
    ，衡諸證人勞正光證稱：菸酒稅1 公升要185 元，換算成本
    件威士忌酒每瓶0.7 公升要129 元之菸酒稅，每瓶酒關稅含
    菸酒稅約140 元等情（見本院卷第75頁、第212 頁），倘若
    原告確係以370,000 元向勞正光購買威士忌酒1,876 瓶，換
    算每瓶之單價僅為197.23元，扣除每瓶之稅捐約140 元，每
    瓶酒（不含稅捐）之成本僅約57.23 元，非僅顯較稅捐成本
    為低，更與原告主張之市價每瓶1,000 元相距甚遠，實不符
    常理，應以證人勞正光所稱：其係賣給原告1,000 瓶酒等語
    較為可採。準此，原告既僅向勞正光購買1,000 瓶酒，自無
    將1,876 瓶酒寄託予吉通公司之可能。
 4. 至原告提出之前開客戶貨品庫存明細表上雖記載：「最近入
    倉日期：94年4 月6 日，入倉數量：1,876 瓶，最近出倉日
    期：94年6 月29日，出倉數量：1,204 瓶，目前在倉數量：
　  672 瓶」等內容，惟94年6 月29日出貨之數量僅有18瓶，已
    於前述，足見該明細表上記載之出倉數量1,204 瓶，應非94
    年6 月29日當日之單次出倉數量，如對照前述威士酒之進、
    出貨情形，可知明細表上所記載之入倉數量1,876 瓶、出倉
    數量1,204 瓶，應分別為歷次入倉、出倉數量之總和（亦即
    入倉數量1,876 瓶＝94年3 月24日進貨之940 瓶＋94年4 月
    6 日進貨之936 瓶，出倉數量1,204 瓶＝94年4 月1 日出貨
    之940 瓶＋94年4 月8 日出貨之72瓶＋94年4 月12日出貨之
    60瓶＋94年4 月13日出貨之30瓶＋94年4 月14日出貨之18瓶
    ＋94年5 月7 日出貨之18瓶＋94年5 月25日出貨之36瓶＋94
    年6 月29日出貨之18瓶＋吉通公司無送貨資料留存之12瓶）
    ，原告率以前揭庫存明細表上入倉數量之記載，主張其寄託
    之酒共有1,876 瓶，洵非實在。被告辯稱原告寄存之酒應僅
    有94年4 月6 日之936 瓶，則屬可信。
(四)、原告主張被告已承擔吉通公司與原告間之系爭倉儲契約為有
　　理由
 1. 按當事人之一方將其因契約所生之權利義務，概括的讓與第
　　三人承受者，係屬契約承擔，與單純的債權讓與不同，非經
　  他方之承認，對他方不生效力，最高法院著有73年台上字第
    1573號判例意旨可資參照。被告雖否認其與吉通公司有契約
    承擔之約定，辯以：被告僅單純受讓吉通公司對於原告之債
 ? 權，並未承受吉通公司之債務，原告依照倉儲契約向被告請
    求債務不履行之損害於法無據等語。
 2. 查被告就其僅受讓吉通公司對於原告之倉儲費用債權，並未
    承擔吉通公司因系爭倉儲契約所生之義務之抗辯，固提出吉
    通公司法定代理人丙○○與乙○○出具之讓渡切結書1 紙為
    證（見本院卷第114 頁），然該讓渡切結書形式與實質之真
    正俱為原告否認，被告並未提出其他積極證據證明該份私文
    書確屬真正，自難執為有利於被告之認定。
 3. 被告曾於94年7 月間通知原告繳納94年4 、5 、6 月份倉租
    、管理費用之事實，為兩造所不爭，且有被告通知原告繳款
    之收款通知、客戶倉租明細表為憑（見本院卷第39頁至第41
    頁）。被告復自承吉通公司之倉庫結束營業後，其向吉通公
    司購買所有之生財設備與作業車輛，並由其繼續保管吉通公
    司倉庫內客戶之物品，並購買吉通公司所有之生財設備與作
    業車輛，如吉通公司之舊有客戶來領酒，經被告確認無誤後
    ，也會讓客戶領酒（見本院卷第46頁、第75頁），而系爭威
    士忌酒於94年4 月14日前之出貨單，均係印載吉通公司之名
    義，94年5 月7 日、94年5 月25日、94年6 月29日之出貨單
    ，則改列被告之名義，有前引送貨單可佐，原告最後所餘之
    672 瓶威士忌酒，亦係自被告倉庫領回乙情，兩造均不爭執
    ，足徵原告先前委由吉通公司倉儲管理之威士忌酒，於94年
    5 月後，確係由被告繼續保管，被告辯稱其僅受讓吉通公司
    對於原告之債權，並未承擔吉通公司依倉儲契約所負之保管
    義務，顯與事實有悖。原告主張被告已概括承受吉通公司因
    系爭倉儲契約所生之權利義務，應為可採，又原告既為此契
    約承擔之主張，足見原告已承認該契約承擔之效力，是吉通
    公司依系爭倉儲契約所生之權利義務，均應由被告概括承擔
    。
(五)、被告應負債務不履行之損害賠償責任
 1. 按吉通公司為倉庫之營業人，以受報酬而為他人堆藏及保管
    物品為業，依照民法第614 條準用第590 條之規定，本應以
    善良管理人之注意為原告保管寄託之威士忌酒。原告原將
    936 瓶酒委由吉通公司倉儲保管，最後僅餘672 瓶酒由原告
    領回等節，已如上述。原告主張該部分短少之威士忌酒，除
    其中30瓶乃其打電話予乙○○，指示乙○○請其公司之司機
    送貨予鄭文德外，餘均係勞正光未經其同意擅自領取等語，
    觀以前述系爭威士忌酒之歷次送貨單，除94年4 月13日之送
    貨單上係由鄭文德簽收外，其餘送貨單之收貨公司或簽收之
    收貨單位，皆係「勞哥」或「勞歌」。證人勞正光亦證稱：
    前述有簽伊名字之送貨單均係由伊去領取，但伊均係經過原
    告之口頭指示，伊並未簽立原告之授權書，因為伊與吉通公
    司之彭經理（即乙○○）很熟，因此吉通公司讓伊領酒。之
    前伊都事先打電話給乙○○簽完名就可提貨等語（見本院卷
    第72 頁 至第74頁、第212 頁），由是可知，勞正光並未出
    示原告授權領酒之相關憑證，吉通公司復未向寄託人即原告
    本人確認有無領取酒之意思，即擅將原告寄託之威士忌酒讓
    勞正光提領，原告主張吉通公司因保管上之過失，致系爭威
    士忌酒共短少234 瓶（936 瓶－30瓶－672 瓶＝234 瓶），
    無法再返還予原告而造成其損害，洵屬可採。至勞正光雖證
    稱其領酒均係經過原告之授權云云，然勞正光就其有無經過
    原告授權乙節，適與原告利害相反，其既未能提出任何原告
    授權之證據，其此部分之證詞當難遽予採信。
 2. 按損害賠償，除法律另有規定或契約另有訂定外，應以填補
    債權人所受損害及所失利益為限。依通常情形，或依已定之
    計劃、設備或其他特別情事，可得預期之利益，視為所失利
    益，民法第216 條定有明文。查系爭威士忌酒乃進口商倒店
    後，以每瓶370 元之低價賣給勞正光，勞正光復以每瓶370
    元之相同價格轉售予原告，業據證人勞正光證述甚明（見本
    院卷第212 頁）。又原告主張其購入系爭威士忌酒係計畫轉
    賣，系爭威士忌酒之市價為每瓶1,000 元，業經其提出送貨
    單影本與統一發票各1 紙為證（見本院卷第28頁、第149 頁
    ），被告對於前開送貨單與統一發票之真正並不爭執，原告
    主張威士忌酒之每瓶單價為1,000 元，應可採信。再衡諸原
    告向勞正光購入之威士忌酒共1,000 瓶，其寄託予吉通公司
    之酒亦多達936 瓶，已於前述，足認原告主張購買該批威士
    忌酒係圖轉售，並非用以自飲，亦符常情。原告之威士忌酒
    因吉通公司保管上之過失，共計短少234 瓶，原告之損害除
    包括其購酒之成本損失外，尚包括其原可預期轉售之利益損
    害，原告主張以市價每瓶1,000 元計算本件債務不履行之損
    害，洵屬正當（最高法院92年台上字第829 號判決意旨可資
    參酌）。復因被告已承擔吉通公司之契約，應承受吉通公司
　　債務不履行之損害賠償責任，故原告得請求被告賠償之金額
  　應為234,000 元（1,000 x234＝234,000 元）。
(六)、被告得以對於原告之管理、運送費用債權共26,200元主張抵
    銷
 　 查被告抗辯其受讓吉通公司對於原告之倉租、管理費用債權
    共33973.368 元，僅提出收款通知與客戶倉租明細表為證（
    見本院卷第39頁至第41頁），然此為原告否認，陳稱上開金
    額乃被告自行計算，原告積欠被告之倉租管理費及運送費，
    應為26,200元等情。參以前揭收款通知與客戶倉租明細表乃
    被告單方製作，其上並無原告方之簽章確認，被告亦自陳前
    開倉租明細表係其依據吉通公司所留存之資料而提出，無法
    說明前開33973.368 元債權究如何計算得出等語，被告復未
    提出其他積極證據證明該有利於己之事實，自難認被告對於
    原告確有33973.368 元之債權。是被告得主張抵銷之管理、
    運送費用，應以原告所自認之26,200元內為有理由，經與原
    告之損害賠償債權抵銷後，原告得請求被告賠償之金額應為
    207,800 元（234,000 －26,200＝207,800） 。
(七)、從而，原告依契約承擔與債務不履行之損害賠償請求權，請
    求被告賠償207,800 元及自起訴狀繕本送達翌日即自94年11
    月5 日起至清償日止按年息百分之5 計算之利息，為有理由
    ，應予准許；逾此部分之請求，則屬無據，應予駁回。兩造
    均陳明願供擔保，請求為假執行或免為假執行之宣告，經核
    原告勝訴部分所命給付之金額未逾500,000 元，依民事訴訟
    法第389 條第1 項第5 款之規定，應由法院依職權宣告假執
    行，故自毋庸命原告供擔保而逕由本院依職權宣告之，至被
    告上開陳明，核與法律之規定相符，爰酌定相當擔保金額准
    許之。原告敗訴部分，其假執行之聲請已失所附麗，應併予
    駁回。
(八)、本案事證已臻明確，兩造其餘主張、陳述及所提之證據暨攻
    擊防禦方法，經本院審酌後，認與本案判斷結果無影響，爰
    不予一一論列。
四、結論：本件原告之訴一部為有理由，一部為無理由，依民事
    訴訟法第79條、第389 條第1 項第5 款、第392 條第2 項，
    判決如主文。
中　　華　　民　　國　　96　　年　　2 　　月　　13　　日
                  民事第三庭?審判長法　官　朱耀平
                                    法?官  許月珍
                                    法?官  吳佳穎
以上正本係照原本作成
如對本判決上訴，須於判決送達後20日內向本院提出上訴狀
中　　華　　民　　國　　96　　年　　2 　　月　　14　　日
                                    書記官　黃美雲
